【裁判字號】    92,易,333
【裁判日期】    920905
【裁判案由】    竊盜
【裁判全文】
臺灣雲林地方法院刑事判決                         九十二年度易字第三三三號
    公  訴  人  臺灣雲林地方法院檢察署檢察官
    被      告  丁○○
右列被告因竊盜案件，經檢察官聲請簡易判決處刑（九十二年度偵字第二八五號）
，本院北港簡易庭認不宜以簡易判決處刑，簽移本院刑事普通庭依通常程序審理，並
經蒞庭檢察官當庭擴張犯罪事實（九十二年度偵字第二三六四號、九十二年度偵字第
二三八一號、九十二年度偵字第三二七號、九十二年度偵字第三二八號），本院
判決如左：
    主  文
丁○○連續攜帶兇器、毀越牆垣竊盜，處有期徒刑壹年貳月，扣案之電線桿腳踏釘貳
拾肆支、皮帶組壹組、老虎剪貳把、美工刀貳把、鐵條拾壹支、螺絲起子壹支、美工
刀片貳盒、機車鎖匙壹支沒收。
    事  實
一、丁○○前因竊盜罪，經本院於民國九十一年九月三十日以九十一年度簡上字第四
    十二號判處有期徒刑六月，如易科罰金，以三百元折算一日，緩刑三年，現於緩
    刑期間，詎仍不知悔改，基於意圖為自己不法所有之概括犯意，連續於：（一）
    九十二年五月二日凌晨零時三十分許，翻越圍牆侵入己○○位於雲林縣北港鎮○○路及吉祥路口之工地，竊得己○○所有之鋁門窗框條三十公斤。旋經己○○發
    現而報警查獲。（二）於九十二年五月二十二日凌晨一時許，攜帶其所有客觀上
    具有危險性之電線桿腳踏釘二十四支（起訴書誤載為二十支）、老虎剪一把，至
    雲林縣北港鎮○○○段新厝附近，以前揭電線桿腳踏釘為階梯，及該老虎剪為工
    具，剪斷臺灣電力股份有限公司（下稱臺電公司）所有之ＰＶＣ風雨線而竊取之
    ，接續在該處剪取行竊，計竊取ＰＶＣ風雨線約六十公斤。得手後，將該等風雨
    線以兩輪車搬運，於同日十五時，在同鎮○○路五十四巷內之空地為警查獲，並
    扣得所行竊之ＰＶＣ風雨線六十公斤、電線桿腳踏釘二十四支、皮帶組一組、美
    工刀一把、美工刀刀片二盒、老虎剪一把。（三）於同年月二十三日上午九時四
    十分許，至雲林縣北港鎮○○路三八巷十六號戊○○住處，持客觀上可為兇器
    之螺絲起子，撬開鋁門窗後而竊得鋁門窗二扇。得手後欲離開現場時，為警當場
    查獲，並扣得螺絲起子一支、鋁門窗二扇等物。（四）於同年六月十一日下午五
    時十分許，在雲林縣北港鎮○○路萬有紙廠停車場六號門旁之廁所，徒手竊得該
    紙廠之鋁門窗二扇，然旋經該紙廠警衛長甲○○自監視器發覺而阻止其離去並報
    警查獲。（五）各於(1)九十二年七月二日中午十二時、(2)同年月九日上午十一時
    、(3)同年月十二日上午十時、(4)同年月十五日上午十一時等時間，均攜帶其所有
    客觀上具有危險性之老虎剪一把、美工刀一把、鐵條十一支，分別至(1)雲林縣北
    港鎮○街段一九七號電桿港庫三三分一至低二號處、(2)雲林縣北港鎮○○段四一
    二之一號電桿樹腳八南二六至低五號處、(3)雲林縣北港鎮○○段四一二之一號電
    桿樹腳八南二四低一至低三號處、(4)雲林縣北港鎮○街段一九七號電桿港庫三三
    分一至低二號處，以前揭老虎剪等為工具，剪斷臺電公司所有之電纜線而竊取之
    ，接續在上揭處所剪取行竊，計竊得電纜線一二八八‧五公尺。得手後，將電纜
    線其中一二公尺剪為每截約十或二十公分之不等長度，於剝除塑膠皮後，以
    每公斤新台幣（下同）四十五元價格，出售予不知情之盧水樹（業經檢察官為不
    起訴處分）。（六）於九十二年七月二十三日上午八時，至雲林縣北港鎮○○路
    媽祖醫院機車停車場，以自備之萬能鑰匙，竊得乙○○所有之車號ＵＬＭ－２９
    ３號機車一部。（七）於九十二年七月二十三日上午九時許至九時四十分許，持
    其所有客觀上具有危險性之老虎剪一把、美工刀一把、鐵條十一支，至雲林縣北
    港鎮○○段四一二之一號電桿樹腳八南二四低一至低三號處及雲林縣北港鎮○○
    里○○路往傳埔路段公墓內，以前揭工具，剪斷臺電公司所有之電纜線而竊取之
    ，接續在上揭處所剪取行竊，計竊得二六八‧五公尺，欲離開現場時，為警當場
    查獲，並扣得老虎剪一把、美工刀一把、鐵條十一支、電纜線二六八‧五公尺，
    並循線查悉上情。
二、案經雲林縣警察局北港分局報請臺灣雲林地方法院檢察署檢察官偵查起訴。
    理  由
一、前述犯罪事實，已據被告丁○○於警訊、檢察官偵查及本院審理中坦承不諱，核
    與告訴人丙○○、甲○○及被害人己○○、戊○○、乙○○等人之指訴一致，復
    與證人蘇銀房證述之情節大致相符，並有贓物認領保管單五紙、照片十九幀、臺
    電公司線路失竊報告四紙（含影本）、扣押物品清單一紙、錄影帶一捲附卷可考
    ，罪證明確，其犯行堪以認定。
二、按刑法第三百二十一條第一項第三款之攜帶兇器，乃指行為人攜帶兇器有行兇之
    可能，客觀上具有危險性，至其主觀上有無持以行兇或反抗之意思，尚非所問。
    又電線桿腳踏釘、老虎剪、美工刀、鐵條、螺絲起子均屬金屬製品，質地堅硬，
    電線桿腳踏釘、老虎剪、鐵條重實，螺絲起子尖突，與美工刀同，在客觀上均足
    以危害他人之生命、身體安全，均為兇器。核被告所為事實欄（一）所為係犯刑
    法第三百二十一條第一項第二款之加重竊盜罪；事實欄（二）、（三）、（五）
    (1)、(2)、(3)、(4)、（七）所為均係犯刑法第三百二十一條第一項第三款之加重竊
    盜罪；事實欄（四）、（六）所為係犯刑法第三百二十條第一項之竊盜罪。被告
    先後多次加重竊盜既遂及普通竊盜既遂之犯行，時間緊接，所犯係構成要件相同
    之罪名，顯係基於概括犯意為之，為連續犯，應論以刑度、情節最重之刑法第三
    百二十一條第一項第二款、第三款之加重竊盜罪，並應依刑法第五十六條之規定
    加重其刑。爰審酌被告前有竊盜前科，現於緩刑期間，仍不知珍惜國家予其從新
    做人機會而更加潔身自愛，不循合法正當途徑取得財富，且本案竊盜之次數眾多
    ，又以持兇器抑或翻越圍牆之方式行竊，對社會治安危害重大，惟犯後坦承犯行
    ，已有悔意等一切情狀，量處如主文所示之刑，以示懲儆。
三、扣案之電線桿腳踏釘二十四支、皮帶組一組、老虎剪二把、美工刀二把、鐵條十
    一支、螺絲起子一支、美工刀片二盒，係被告所有，業據其於警訊及本院審理時
    供承在卷，且供本件竊盜犯罪所用之物，依法宣告沒收之。至被告所持用以行竊
    乙○○機車之鎖匙一支，雖未扣案，然係被告所有，且係供犯罪所用之物，業據
    被告供承在卷，復無證據證明已滅失，故仍予宣告沒收。至被告竊盜所得財物Ｐ
    ＶＣ風雨線六十公斤及二六八‧五公尺（六十九‧八公斤）、鋁門窗框條三十公
    斤、車號ＵＬＭ－２９３號機車一部、鋁門窗二扇，分別業經被害人臺電公司受
    任人丙○○、蘇銀房、被害人己○○、乙○○、戊○○領回，此有贓物認領保管
    單五紙附卷可稽，自毋庸另為發還被害人之諭知，附此敘明。
據上論斷，應依刑事訴訟法第四百五十二條、第二百九十九條第一項前段，刑法第五
十六條、第三百二十一條第一項第二款、第三款、第三十八條第一項第二款，判決如
主文。
本案經檢察官蔡啟文到庭執行職務。
中      華      民      國      九十二      年      九      月    五    日
                                         臺灣雲林地方法院刑事第四庭
                                             法  官  陳  婉  玉
右正本證明與原本無異。
如不服本判決，應於判決送達後十日內向本院提出上訴狀( 應附繕本 )。
                                             書記官  徐  基  典
中      華      民      國      九十二      年      九      月    五    日
附錄本案論罪科刑法條全文：
中華民國刑法第三百二十一條(加重竊盜罪)
犯竊盜罪而有左列情形之一者，處六月以上五年以下有期徒刑：
一  於夜間侵入住宅或有人居住之建築物、船艦，或隱匿其內而犯之者。
二  毀越門扇、牆垣或其他安全設備而犯之者。
三  攜帶兇器而犯之者。
四  結夥三人以上而犯之者。
五  乘火災、水災或其他災害之際而犯之者。
六  在車站或埠頭而犯之者。
前項之未遂罰之。


司法院資訊處製作；財團法人民間司法改革基金會備份。
